# 求助陈版主，关于房地产企业开发期间未取得收入，亏损确认递延所得税问题。

提问人：zxrh 时间：2019-01-24 16:58:14
陈总您好，
问题 1 、某房地产公司子公司项目假定公司当年度开发，当年度预售，但尚未交房结转收入。本年度发生 200 万广告费， 50 万业务招待费。期末亏损1000 万。假设后期有足够的应纳税所得。请问在对期末亏损确认递延所得税时是否需要考虑业务招待费和广告宣传费的纳税调整？如果考虑的话，如何在营业利润与所得税费用调整过程中体现？
问题 2 、假定，该公司与公司承包商签订以房抵款协议，按照房屋的公允价格 200 万元抵减工程费，但房屋买卖合同中购买房是个人，承包商只是出具了一份声明，说已将该房屋销售给个人，并承担一切后果。请问，上述事项处理是否合理？对会计处理和披露有无影响？

回答人：chenyiwei
1 、就可抵扣亏损确认的递延所得税资产，此处的 “可抵扣亏损” 是指纳税调整后的税务亏损（即应纳税所得额负数）的口径。因此，需就无法税前扣除的超标业务招待费、广告费等永久性差异事项进行调整。
2 、此问题涉及的法律问题，建议咨询律师。严格来说，应当先将房屋过户给承包商，然后承包商再转售给个人。至少要有一个三方协议明确这个问题，目前情况下，证据链是不完整的。